【裁判字號】    98,易,983
【裁判日期】    980608
【裁判案由】    詐欺
【裁判全文】
臺灣臺北地方法院刑事判決               98年度易字第983號
公  訴  人  臺灣臺北地方法院檢察署檢察官
被      告  乙○○
上列被告因詐欺案件，經檢察官提起公訴（98年度偵字第3625號
），被告於準備程序中就被訴事實為有罪之陳述，經合議庭裁定
改依簡式審判程序審理，判決如下：
    主  文
乙○○幫助共同意圖為自己不法之所有，以詐術使人將本人之物
交付，處拘役伍拾日，如易科罰金，以新臺幣壹仟元折算壹日。
    事實及理由
一、本件除更正被告乙○○係以每個帳戶資料新臺幣（以下同）
    三千元之價格，將其帳戶資料（含存摺、金融卡及密碼）售
    予自稱王姓之成年男子；並補充證據為被告於本院審判程序
    中之自白外，其餘犯罪事實及證據，均引用檢察官起訴書之
    記載。
二、按刑法上之幫助犯，係對於犯罪與正犯有共同之認識，而以
    幫助之意思，對於正犯資以助力，但未參與實施犯罪之行為
    者而言。本件被告提供其陽信商業銀行大安分行帳戶之存摺
    、金融卡及密碼，其所實施者並非構成要件行為，僅係提供
    助力，使詐欺集團成員易於實施上開詐欺取財犯行，是被告
    所為係犯刑法三十條、第二十八條、第三百三十九條第一項
    之幫助共同詐欺取財罪。又被告幫助他人犯罪，為幫助犯，
    應依同法第三十條第二項規定減輕其刑。爰審酌被告素行及
    其犯罪之動機、目的、手段、所得利益、致生被害人之損失
    金額及犯罪後之態度等一切情狀，量處如主文所示之刑，並
    諭知易科罰金之折算標準。
據上論斷，應依刑事訴訟法第二百七十三條之一第一項、第二百
九十九條第一項前段、第三百十條之二、第四百五十四條，刑法
第三十條第一項前段、第二項、第二十八條、第三百三十九條第
一項、第四十一條第一項前段，刑法施行法第一條之一，判決如
主文。
本案經檢察官楊展庚到庭執行職務
中    華    民    國    98    年    6     月    8     日
                  刑事第十一庭  法  官  劉方慈
上正本證明與原本無異。
如不服本判決應於收受送達後10日內向本院提出上訴書狀，並應
敘述具體理由；其未敘述上訴理由者，應於上訴期間屆滿後20日
內向本院補提理由書（均須按他造當事人之人數附繕本）「切勿
逕送上級法院」。告訴人或被害人如對於本判決不服者，應具備
理由請求檢察官上訴，其上訴期間之計算係以檢察官收受判決正
本之日期為準。
                                 書記官 林妙穗
中    華    民    國    98    年    6     月    8     日
附錄論罪法條：
中華民國刑法第339條
（普通詐欺罪）
意圖為自己或第三人不法之所有，以詐術使人將本人或第三人之
物交付者，處5年以下有期徒刑、拘役或科或併科1千元以下罰金
。
以前項方法得財產上不法之利益或使第三人得之者，亦同。
前二項之未遂犯罰之。
附件
臺灣臺北地方法院檢察署檢察官起訴書
                                      98年度偵字第3625號
    被      告  乙○○  男  36歲（民國○○年○月○日生）
                        住臺北市○○區○○路4段422號3樓
                        國民身份證統一編號：Ｚ000000000號
上列被告因詐欺案件，業經偵查終結，認為宜以聲請簡易判決處
刑，茲將犯罪事實及證據並所犯法條分敘如下：
        犯罪事實
一、乙○○可預知提供金融帳戶存摺、提款卡等物予陌生人士使
    用，有可能為非法集團所利用，以遂欺騙不知情之社會大眾
    之目的，竟基於幫助詐欺之犯意，於民國97年12月4日，將
    其於同日在陽信商業銀行大安分行所開立帳號000000000000
    號之帳戶存摺、提款卡及密碼，以新台幣（下同）6,000元
    之代價，在臺北市○○○路高速公路交流道前，交付真實姓
    名、年籍均不詳之「王」姓男子，任其所屬犯罪集團之成員
    使用該帳戶以行不法之犯罪行為。嗣該犯罪集團之成員基意
    圖為自己不法之所有，於同年月12日下午6時許撥打電話予
    甲○○，誆稱係東森購物台人員，以簽名的帳單有誤，須至
    自動櫃員機操作，以免影響權益，致甲○○陷於錯誤，依其
    指示匯款2萬9983元至乙○○所有上開陽信商業銀行帳戶內
    ，嗣後甲○○察覺有異，始知受騙，報警處理，始循線查獲
    上情。
二、案經被害人甲○○訴由彰化縣警察局田中分局報告偵辦。
            證據並所犯法條
一、證據清單及待證事實：
┌───┬─────────┬────────────┐
│編號  │證  據  清  單    │待證事實                │
├───┼─────────┼────────────┤
│ 一   │被告乙○○於警詢時│前揭全部之犯罪事實。    │
│      │之自白            │                        │
├───┼─────────┼────────────┤
│ 二   │被害人甲○○之指訴│全部犯罪事實。          │
├───┼─────────┼────────────┤
│ 三   │郵政自動櫃員機交易│被告詐欺之事實。        │
│      │明細表            │                        │
│      │                  │                        │
├───┼─────────┼────────────┤
│四    │被告前開銀行帳戶之│申辦上揭帳戶及被害人於97│
│      │開戶基本資料及對帳│年12月12日匯款2萬9983元 │
│      │單                │至被告上揭帳戶之犯罪事實│
│      │                  │。                      │
└───┴─────────┴────────────┘
二、核被告所為，係犯刑法第339條第1項、第30條之幫助詐欺罪
嫌。
三、依刑事訴訟法第251條第1項提起公訴。
  此  致
臺灣臺北地方法院
中    華    民    國    98    年    3     月    11    日
                              檢  察  官  周 治 正
本件正本證明與原本無異
中    華    民    國    98    年    4     月    10    日
                              書  記  官  葉 怡 君
附本案所犯法條全文
中華民國刑法第30條
（幫助犯及其處罰）
幫助他人實行犯罪行為者，為幫助犯。雖他人不知幫助之情者，
亦同。
幫助犯之處罰，得按正犯之刑減輕之。
中華民國刑法第339條
（普通詐欺罪）
意圖為自己或第三人不法之所有，以詐術使人將本人或第三人之
物交付者，處5年以下有期徒刑、拘役或科或併科1千元以下罰金
。
以前項方法得財產上不法之利益或使第三人得之者，亦同。
前二項之未遂犯罰之。


司法院資訊處製作；財團法人民間司法改革基金會備份。
